最高法院刑事判決　　　　　　　　　　　　　　　八十八年度台上字第四八二一號
　　上　訴　人　甲○○
右上訴人因違反麻醉藥品管理條例案件，不服台灣高等法院中華民國八十八年五月十
九日第二審判決（八十七年度上訴字第六五號，起訴案號：台灣台北地方法院檢察署
八十六年度偵字第一七八九號），提起上訴，本院判決如左：
    主  文
上訴駁回。
    理  由
按刑事訴訟法第三百七十七條規定：上訴於第三審法院，非以判決違背法令為理由，
不得為之。是提起第三審上訴，應以原判決違背法令為理由，係屬法定要件。且必須
依據卷內資料為具體之指摘，並足據以辨認原判決已具備違背法令之形式，始屬相當
。本件原審依憑上訴人甲○○於警訊時自白，伊將購得之安非他命以原價售予陳雲昌
，留少許供己吸食等情不諱，核與共同被告陳雲昌於警訊時證述：「我於民國八十五
年七月初在台北市○○路○段一○○號向甲○○購買安非他命，一包以新台幣（下同
）一千元購得，最近一次於八十六年元月三日二十時許，在台北市○○○路台電大樓
地下室購得一千元，購買三包……每包重約○‧二公克」等語，情節相符。且承辦警
員林建昇、吳煌文二人到庭證述上開上訴人之自白及陳雲昌之證言，均係出於任意性
，因認上訴人上開自白與事實相符。又上訴人既自承將購得之安非他命以原價售予陳
雲昌，而留少許供己吸食，足認其確有從中獲得差量之安非他命，難謂無營利之意圖
。因認上訴人連續兩次販賣安非他命予陳雲昌之犯行，事證明確。乃撤銷第一審關於
上訴人部分之判決，於比較麻醉藥品管理條例與毒品防制條例有關販賣安非他命刑責
之輕重後，適用有利於上訴人之麻醉藥品管理條例第十三條之一第二項第一款，改判
仍論處上訴人連續非法販賣化學合成麻醉藥品（累犯）罪刑，已詳其所憑之證據及
認定之理由。而以上訴人及陳雲昌嗣後於偵、審中均翻異前詞，改稱二人並無買賣安
非他命云云，如何不足採信，於判決理由內一一詳予指駁及說明。從形式上觀察，並
無認定事實違背證據法則等違法情事存在。上訴人上訴意旨略以，(一)、上訴人與陳雲
昌為同事，不可能為區區小利販賣安非他命予陳某；且除警訊筆錄外，二人於偵審中
均供述渠等並無交易安非他命之事實，原審認定上訴人販賣安非他命予陳雲昌，實
欠妥當。(二)、上訴人始終否認販賣安非他命，原審竟以上訴人在警訊中坦承，伊將購
得之安非他命以原價售予陳雲昌，留少許供己吸食等語，認定上訴人販賣安非他命，
顯屬證據上理由矛盾。(三)、本件警訊筆錄係警察自行製作好後，命上訴人與陳雲昌簽
名，並未踐行當場朗讀及供上訴人閱覽無誤始簽名之程序，因此該筆錄所載內容矛盾
，原審採為證據，實屬違誤等語。惟查，原判決已明警員林建昇、吳煌文到庭證實
，上訴人及陳雲昌之警訊筆錄均係依其二人任意性之陳述記載；且其二人經警局於民
國八十六年一月十二日下午七時十分隨案移送檢察官偵訊時，檢察官提示警訊筆錄並
告以要旨後，訊問「警訊筆錄實在否﹖」上訴人及陳雲昌均回答「實在。」，有該份
偵訊筆錄在卷可稽，其二人倘未閱覽筆錄且已瞭解其內容，何以答以警訊筆錄「實在
」﹖足認上開警訊筆錄之製作應無瑕疵，前開上訴意旨第三點所云，要係杜撰之詞，
自非合法之第三審上訴理由。至其餘上訴意旨，或係空言否認犯行，為單純事實上之
爭執，或對於事實審法院認事、採證職權之合法行使，專憑己見，任意爭論，並未依
據卷內訴訟資料具體指摘原判決所為論斷有何違背法令，自不足以辨認原判決已具備
違背法令之形式。其上訴違背法律上之程式，應予駁回。
據上論結，應依刑事訴訟法第三百九十五條前段，判決如主文。
中      華      民      國    八十八    年      九      月      二      日
                              最高法院刑事第八庭
                                  審判長法官  吳  雄  銘
                                        法官  池  啟  明
                                        法官  石  木  欽
                                        法官  郭  毓  洲
                                        法官  呂  潮  澤
      右正本證明與原本無異
                                              書  記  官
中      華      民      國    八十八    年      九      月      六      日
